臺灣高雄地方法院刑事判決　　　　　　　100年度易字第426號
公　訴　人　臺灣高雄地方法院檢察署檢察官
被　　　告　黃蕙蓉
上列被告因妨害家庭案件，經檢察官提起公訴（99年度偵字第
24836 號），本院判決如下：
    主  文
黃蕙蓉犯相姦罪，處有期徒刑貳月，如易科罰金，以新台幣壹仟
元折算壹日。
    事  實
一、黃蕙蓉明知陳溢謙係陳美蓁之夫，為有配偶之人，竟基於相
    姦之犯意，於民國99年7 月12日，在其位於高雄市○○○○
    路62號10樓之住處，與陳溢謙發生性交行為1 次。嗣因黃蕙
    蓉與陳溢謙於99年7 月13日在前揭處所發生爭執並報警處理
    ，始悉上情。
二、案經陳美蓁訴由台灣高雄地方法院檢察署檢察官偵查起訴。
    理  由
一、按被告以外之人於審判外之言詞或書面陳述，除法律有規定
    者外，不得作為證據，刑事訴訟法第159 條第1 項定有明文
    ；又被告以外之人於審判外之陳述，雖不符合同法第159 條
    之1 至第159 條之4 之規定，但經當事人於審判程序同意作
    為證據，法院審酌該言詞陳述或書面陳述作成時之情況，認
    為適當者，亦得為證據。當事人、代理人或辯護人於法院調
    查證據時，知有第159 條第1 項不得為證據之情形，而未於
    言詞辯論終結前聲明異議者，視為有前項之同意，刑事訴訟
    法第159 條之5 亦著有明文。查本判決下列所引用之各該被
    告以外之人於審判外之陳述，縱屬傳聞證據部分，然均經公
    訴人、被告就前開審判外之陳述於本院審判程序中同意做為
    證據，且迄至言詞辯論終結前亦未再聲明異議，本院審酌此
    等證據資料製作時之情況，核無違法取證或證明力明顯過低
    之瑕疵，本院亦認以之作為證據應屬適當，故揆諸上開規定
    ，應認前揭證據資料均例外有證據能力。
二、訊據被告黃蕙蓉矢口否認有何相姦犯行，辯稱：伊與陳溢謙
    間有金錢糾紛，伊與陳溢謙於99年7 月13日在伊家發生爭執
    ，而衍生傷害及恐嚇案件繫屬於法院，故本件實係陳溢謙與
    陳美蓁共串「仙人跳勒財」之詭計，欲逼使伊撤回對陳溢謙
    之傷害及恐嚇告訴，伊於99年7 月12日並未與陳溢謙發生何
    性交行為云云。經查：
  (一)被告與陳溢謙及陳美蓁夫妻因珠寶、古董之鑑賞興趣而相識
    ，陳溢謙於99年7 月12日曾前去被告位於高雄市○○○○路
    62號之住處，另陳溢謙與被告於99年7 月13日晚間因金錢糾
    紛在被告住處發生爭執，被告並因而對陳溢謙提起傷害及恐
    嚇告訴乙情，業據被告自承在卷（見100 年度易字第426 號
    卷< 下稱本院二卷> 第24頁至第25頁），核與證人陳溢謙於
    本院審理時證稱：伊99年7 月12日住在被告家，另99年7 月
    13 日 亦有去被告住處等語，大致相符（見本院二卷第38頁
    反面、第37頁），是此部分事實，應堪認定。
  (二)被告固辯稱：伊未與陳溢謙發生性交行為云云。惟查，證人
    陳美蓁於本院審理時已證稱：伊於99年7 月14日接到被告寄
    給伊的三聯單，經伊追問陳溢謙，陳溢謙才承認他曾與被告
    發生過性關係等語（見本院二卷第36頁反面），核與證人陳
    溢謙於本院審理時亦證稱：99年7 月12日晚間，曾與被告在
    被告住處發生性行為，並有告訴陳美蓁等語相符（見本院二
    卷第38頁至第38頁反面），此外陳溢謙所證稱：被告左側大
    腿內側有胎記之情（見本院二卷第39頁反面），亦核與被告
    左大腿內側近拍照片相符，此有台灣高雄地方法院檢察署法
    醫經被告同意後所拍攝之照片2 張在卷可參（見99年度偵字
    第24836 號卷< 下稱偵卷> 第30頁）。衡情，倘若證人未曾
    親見被告身體接近私密之處有上述特徵，其又何能明確指明
    被告身上胎記位置？是證人陳溢謙上開與被告性交行為之時
    間、地點及其親見被告上開身體特徵之證述，應堪採信。故
    被告辯稱：未曾與陳溢謙發生過性行為云云，並不足採。
  (三)被告雖辯稱：伊身上胎記之位置並非位於鼠鼷部隱密部位，
    只要身著短裙，他人均可窺悉云云。惟查，被告左側大腿胎
    記緊鄰腹股溝下方位置，為一般衣著覆蓋之遮隱處，有胎記
    照片附卷可參（見偵卷第30頁），被告該左側大腿之胎記，
    位於身體隱密部位，並非正常社交場合所得目擊之身體部位
    應堪認定，足徵被告與證人陳溢謙已非單純朋友關係，否則
    證人陳溢謙又何以得知被告身體隱密處之特徵？是被告辯稱
    ，該胎記僅需身著短裙即屬一般旁人所得窺知云云，實不足
    採。
  (四)被告雖又辯稱：陳溢謙曾於99年7 月12日晚間，酒後持隨身
    碟至伊住處，請伊協助上網出售隨身碟內之珠寶，然卻乘伊
    在書房內開啟電腦之際，藉由酒意自伊背後強擁伊，並撫摸
    伊之胸部，且強行掀伊之衣裙意圖強姦，經伊嚴詞訓斥後，
    始倖然離去云云。然被告若與陳溢謙果真僅為普通友人關係
    ，豈有容任陳溢謙身懷酒意進入其住處使陳溢謙有不軌之舉
    ？且被告與陳溢謙曾於99年7 月13日晚間（及案發後）又相
    約聚餐乙情，業經證人陳溢謙證述在卷（見本院二卷第36頁
    反面），若陳溢謙果有在7 月12日晚間已意圖對被告上開為
    強姦犯行，則被告豈有又於次日又與陳溢謙共同用餐之理？
    故被告上開所辯，顯與常情有違，實無足取；況被告並未就
    其所稱之陳溢謙對其為上開強姦犯行提出告訴，復有本院審
    理筆錄足佐（見本院二卷第42頁反面），足見被告與陳溢謙
    間之關係，已非比尋常，此亦足徵證人陳溢謙上開證述：曾
    於99年7 月12日在被告住處與其發生性關係等語，應屬可信
    。雖被告再辯稱：伊念及與陳溢謙為友人關係，故未就陳溢
    謙強姦犯行提出告訴云云。然強姦行為，以社會通念應屬情
    節重大之犯罪，而以被告就陳溢謙於99年7 月13日對其所為
    之傷害及恐嚇即提出告訴之情觀之，被告實無隱匿陳溢謙此
    強姦犯行而不對其提出訴訟之理，是被告辯稱：陳溢謙於99
    年7 月12日藉由酒意欲強姦，但基於友人情誼而未告訴云云
    ，核與事理相違，並不足採。
  (五)被告雖再辯稱：伊與陳溢謙間因珠寶、古董買賣而生金錢糾
    紛，致陳溢謙與陳美蓁為強取伊之財產而故設此「仙人跳」
    之局欲陷伊入罪云云。被告固提其與陳溢謙間所簽立之出借
    據、支票、本票影本等以實其說，然被告已將上開借據、支
    票、本票原本均交還陳溢謙之情，業據陳溢謙證稱在卷（見
    本院卷第39頁反面），核與被告自陳：伊已將該借據、本票
    、支票交還陳溢謙等語相符（見本院二卷第40頁）。又按無
    論是借據、本票或支票等情均屬金錢往來之重要憑證，則豈
    有債權人（即被告）對尚未清償之債務，即由債務人（及陳
    溢謙）得任意取回先前所簽立之借據、本票、支票之理？是
    被告所提出之上開借據、支票、本票（均為影本）縱足以證
    明被告與陳溢謙間曾有金錢往來之關係，然實與陳美蓁提出
    本件相姦告訴行為並無相涉，且亦無解於被告本件相姦犯行
    之成立。又參諸被告與證人陳溢謙2 人平日確有男、女情感
    上之交往乙情，此有被告書寫之日記內容影本附卷可參（見
    偵卷第34頁至第40頁）。被告雖又辯稱：上開內容係書寫予
    另外之男友云云，惟查，該書寫內容所提及之：「謙」，真
    的，我們只剩這些？... 該拿回去的我一樣不留（土地、珠
    寶、汽車）... 曾經一度，我以為是你的「某仔（台語配偶
    之意）」，事實上陳太太另有其人...     等語，核與車號
    2559-ZC  號裕隆股份有限公司訂購合約書及其上所載之「2
    月6 日13500 元由陳溢謙付出，另30萬陳溢謙打電話叫我去
    拿」等語（見偵卷第7 頁）及證人陳溢謙於本院審理時亦證
    稱：伊帶被告去看將台南學甲土地等語（見本院二卷第39頁
    ）均相符，且被告於該文件中另稱：「... 雖她曾生下「語
    涵」，在你心中他神聖而我卑賤的客家人媳婦..」等內容，
    亦核與陳溢謙之女兒「陳語涵」相符，另有戶役證查詢系統
    在卷可參（見本院二卷第57之1 頁至第57之3 頁），是被告
    與陳溢謙平素間已有深切親密之感情糾葛乙情，實堪認定；
    再佐以「仙人跳」一詞，係指被害者係無知而受騙，其對於
    結果並不否認，僅係對於遭勒索一事之動機而有辯駁，然被
    告於刑事答辯狀（一）、（二）及本院審理時屢次陳稱：其
    係遭陳溢謙與陳美蓁仙人跳等語（見100  年度審易字第513
    號卷< 下稱本院一卷> 第頁17頁、第24頁，本院二卷第40頁
    反面），則其與陳溢謙確有相姦犯行，已甚明確；況通姦罪
    非社會評價名譽之事，若非真有上情，陳溢謙實無冒家庭失
    和而於本院審理時為伊與被告有性交行為之明確證述之理，
    且陳溢謙於本院審理中係以證人身份具結作證，其涉犯偽證
    者，最重本刑為7  年以下有期徒刑，與通姦或相姦罪均為1
    年以下有期徒刑相較，證人陳溢謙亦無甘冒刑事偽證罪責，
    而設詞誣陷被告之理。綜上，被告相姦犯行，事證明確，犯
    行洵堪認定。
三、核被告黃蕙蓉所為，係犯刑法第239 條後段之相姦罪。爰審
    酌被告明知陳溢謙為有配偶之人，竟仍與之發生性行為，影
    響告訴人陳美蓁婚姻生活之圓滿，且迄未與告訴人達成和解
    ，所為實無足取，惟被告無前科，有臺灣高等法院被告前案
    紀錄表附卷可稽等一切情狀，爰量處如主文所示之刑，並諭
    知易科罰金之折算標準，以資懲儆。
據上論斷，應依刑事訴訟法第299 條第1 項前段、刑法第239 條
後段、第41條第1 項前段，刑法施行法第1 條之1 第1項 、第2
項前段，判決如主文。
本案經檢察官蔡東利到庭執行職務。
中    華    民    國   100    年    4     月    29    日
                  刑事第二庭    審判長法  官  李政庭
                                      法  官  施盈志
                                      法  官  陳航代
以上正本證明與原本無異。
如不服本判決應於收受送達後10日內向本院提出上訴書狀，並應
敘述具體理由；如未敘述上訴理由者，應於上訴期間屆滿後20日
內向本院補提理由書（均須按他造當事人之人數附繕本）「切勿
逕送上級法院」。
中    華    民    國   100    年    4     月    29    日
                                      書記官  林慧君
附錄本案論罪科刑法條
中華民國刑法第239條
（通姦罪）
有配偶而與人通姦者，處 1 年以下有期徒刑。其相姦者亦同。